Inventaris van het archief van de Rijksdienst voor het wegverkeer, (1980) 1981-1996
Nationaal Archief, Den Haag
- STUKKEN BETREFFENDE BIJZONDERE ONDERWERPEN, II
  - ORGANISME, 1.
    - Organisatie van de dienst, 1.9.
      - Personeel, 1.9.6.
        - Arbeidsverhoudingen, 1.9.6.2.
          - Vergaderstukken van het overleg van de dienstleiding met de Dienstcommissie's van de RDW., 1986-1995; 605-641; 37 omslagen
            - DC.RDW 0020-0040, 1995, 636
            - DC.RDW 0041-0080, 1995, 637
            - DC.RDW 0081-0121, 1995, 638
            - DC.RDW 0122-0149, 1995, 639
            - DC.RDW 0150-0180, 1995, 640
            - DC.RDW 0181-0221, 1995, 641
          - Strategienota van de Dienstcommissie van de RDW., 1988-1989; 642; 1 omslag
          - Stukken betreffende het conflict tussen de Dienstleiding en de Dienstcommissie Informatievoorziening en Automatisering over de samenwerking van de RDW met het RDC., 1991; 643; 1 omslag
          - Verslagen van overleg van de werkgroep Verzelfstandiging van de Dienstcommissie., 1992-1993; 644; 1 omslag
          - Stukken betreffende de overgang van een dienstcommissie naar een ondernemingsraad voor de RDW., 1993-1996; 645; 1 pak
        - Arbeidsvoorwaarden, 1.9.6.3.
          - Rapport van het Instituut voor Sociaal Wetenschappelijk Onderzoek te Tilburg over arbeidstijdverkorting bij de RDW., 1986; 646; 1 omslag
          - Stuk betreffende de evaluatie van de tijdregistratie-enquete., 1991; 647; 1 omslag
            zie ook inv.nr. 573
          - Stukken betreffende de invoering van de tijdregistratie bij de RDW., 1991-1993; 648; 1 omslag
            zie ook inv.nr.573
          - Verslagen van het overleg van de projectgroep realisatie tijdregistratie., 1992-1993; 649; 1 omslag
          - Stukken van de werkgroep Rechtspositiereglement., 1992-1993; 650; 1 omslag
        - Formatie, 1.9.6.4.
          - Formatierapporten van de RDW., 1982-1996; 651-658; 5 omslagen 4 pakken
            zie ook inv.nr. 575 en deel 1 152-154
            - Afdeling Automatisering 1982-1996, 651; 1 pak
            - Afdeling Voertuigdocumenten en Centrale Registratie 1982-1996, 652; 2 pakken
            - Topstructuur (Directie) 1985, 653
            - Afdeling Personeelszaken 1985, 654
            - Automatiseringsfunkties 1985-1986, 655
            - Afdeling Algemen Zaken 1985-1992, 656; 1 pak
            - Afdeling Keuringen en Onderzoeken 1986, 657
            - Afdeling Binnnendienst 1989-1995, 658
          - Stukken betreffende funktiebeschrijvingen van de Buitendienst en de afdeling Personeelszaken., 1987-1988; 659; 1 omslag
          - Verslag van het overleg van de Stuurgroep Herplaatsing van de medewerkers van de afdeling Technische Zaken., 1988; 660; 1 omslag
        - Opleidingen, 1.9.6.5.
          - Verslagen van het overleg van de Toetsgroep Opleiding en Vorming., 1983-1985; 661; 1 omslag
          - Stukken betreffende opleidingen van de RDW., 1983-1993; 662-666; 5 omslagen
            - Gebruikers automatisering 1983-1984, 662
            - Opleiding en vorming RDW 1985, 663
            - Managementinstrument 1986, 664
            - Opleidingsplannen 1989-1993, 665
            - Plan van aanpak 1991, 666
          - Verslagen van de Opleidingscommissie van de Buitendienst., 1989-1992; 667-668; 2 omslagen
            - 1989-1990, 667
            - 1991-1992, 668
  - TAAKUITVOERING, 2.
    - Toelating Wegverkeer, 2.1.
      - Regelgeving, 2.1.1.
        - Stukken betreffende de voorbereiding centrale regeling afgifte ontheffingen uitzonderlijk vervoer, art.123 WVR., 1984-1985; 669; 1 omslag
        - Stukken betreffende de samenwerking met de Centrale Afdeling Wetgeving van het Ministerie van Verkeer en Waterstaat bij het totstandkomen van Beneluxbeschikkingen omtrent typegoedkeuringen van wegvoertuigen., 1985; 670; 1 omslag
        - Stukken betreffende de centralisatie van de ontheffingen van bijzondere transporten., 1987-1996; 671; 2 pakken
        - Verordening tot regeling erkenning voor aanhangers,opleggers en onderdelen., 1990; 672; 1 omslag
        - Stukken betreffende overzichten van ECE reglementen en EEG Richtlijnen., 1990-1995; 673; 1 omslag
        - Stukken betreffende de EEG Richtlijnen,92/53/EEG., 1992-1996; 674; 1 omslag
        - Stukken betreffende reglementen bij de overeenkomst van Geneve van 20 maart 1958., 1995; 675; 1 omslag
        - Stukken betreffende de concept regeling vaststelling regels erkenning wijziging in de constructie van voertuigen volgens NEN-EN-ISO 9001., 1995; 676; 1 omslag
        - Stukken betreffende RDWetswijs Toelating., 1996; 677; 1 omslag
      - Toelatingseisen voor het wegverkeer in het algemeen, 2.1.2.
        - Stukken betreffende de rechtszaak tussen de Staat der Nederlanden en General Motors over schadevergoeding voor General Motors als gevolg van het door de RDW doorvoeren van remeisen volgens EEG-richtlijnen en het ongedaan maken hiervan., (1978)1980-1986; 678; 1 omslag
        - Rapporten van de Stichting Wetenschappelijk Onderzoek Verkeersveiligheid te Leidschendam., 1981-1991; 679-682; 4 omslagen
          - Zichtveld bestuurders vrachtwagens 1981, 679
          - Voorruiten van gelaagd en gehard glas 1981, 680
          - Autogordelsluiting met automatische ontgrendeling 1981, 681
          - Markeringen aan de achterzijde van vrachtwagens 1991, 682
        - Besluit van 6 april 1984 tot instelling van een Overlegorgaan LPG-installaties., 683; 1 omslag
        - Notitie van de Afdeling Technische Zaken betreffende het beleid omtrent het ondertekenen van ECE-reglementen., 1984; 684; 1 omslag
        - Stukken betreffende de financiering van de ABS-testbaan te Lelystad., 1987-1990; 685; 1 omslag
        - Stukken betreffende de aanpassing van het toelatingsbeleid voor het begeleiden van bijzonder transport over autosnelwegen., 1987-1994; 686; 1 omslag
        - Stukken betreffende het systeem Modelkaart Op Mimer voor Typegoedkeuringsgegevens., 1988-1990; 687; 1 omslag
        - Rapport van de groep ERGA-Passive Safety over EEG Richtlijnen voor veiligheid van personen in en bij motorvoertuigen., 1989; 688; 1 omslag
        - Stukken betreffende fabrikanten codering DAF., 1990-1994; 689; 1 omslag
        - Stukken betreffende de politiebegeleiding van bijzondere transporten over Autosnelwegen., 1991-1993; 690; 1 omslag
        - Stukken betreffende toelating wegverkeer algemeen., 1991-1995; 691; 1 omslag
        - Stukken betreffende de EG- en EEG-kentekenplaten., 1991-1996; 692; 1 omslag
        - Stukken betreffende fiets met hulpmotor., 1991-1996; 693; 1 omslag
        - Stukken betreffende de gecontroleerde afgifte van kentekenplaten., 1991-1996; 694; 3 omslagen
          zie inv.nr.755-763
        - Stukken betreffende motorvoertuigen met aardgas als brandstof., 1992-1995; 695; 1 omslag
        - Stukken betreffende de EEG-voorschriften voor bromfietsen., 1992-1995; 696; 1 omslag
        - Stukken betreffende kentekenfraude., 1992-1996; 697; 1 omslag
        - Stukken betreffende de invoering van de Belasting Personenauto's en Motorrijwielen (BPM)., 1992-1996; 698; 1 pak
        - Rapport over "inventarisatie en huidige beleid over afmetingen van bedrijfsvoertuigen"., 1993; 699; 1 omslag
          zie ook inv.nr.774
        - Stukken betreffende de signalering van gestolen motorvoertuigen voor de politie, volgens het A87 Signaal., 1993-1994; 700; 1 omslag
        - Stukken betreffende de signalering van de Vermiste Automobielen Registratie (VAR) volgens het A86 signaal., 1994-1995; 701; 1 omslag
        - Stukken betreffende de parallelle import van personenauto's., 1994-1995; 702; 1 pak
        - Stukken betreffende de vierwielige bromfiets., 1995-1996; 703; 1 omslag
      - Samenwerking, 2.1.3.
        - Rapport van het Nederlands Centrum voor onderzoek,advisering op het gebied van verkeer en vervoer te Rijswijk, de RDW en het Ministerie van Verkeer & Waterstaat over de afmetingen van truck- trailercombinaties in de EC., 1989; 704; 1 omslag
        - Verslag van het overleg met de Hoofddirectie Telecommunicatie en Post over overname door de RDW van het verstrekken van certificaten ingevolge het keuringsbesluit radiostoring motorvoertuigen., 1990; 705; 1 omslag
        - Stukken betreffende het project Schone en Lawaaiarme Vrachtauto's en Bussen voor het Ministerie van Volkshuisvesting en Ruimtelijke Ordening., 1990-1992; 706; 1 omslag
        - Verslag van het overleg met het Ministerie van Economische Zaken en het bedrijfsleven met het "oog op voltooing van de interne markt" over richtlijnen voor voertuigen., 1992; 707; 1 omslag
        - Verslagen van het overleg tussen de Belastingdienst en de RDW over de invoering van de Wet op de BPM., 1992; 708; 1 omslag
        - Verslagen van het overleg van de coördinatiegroep BPM., 1992-1993; 709; 1 omslag
        - Verslagen van het afstemmingsoverleg tussen de Belastingdienst en de RDW over de BPM-fase 2., 1993-1995; 710; 1 omslag
        - Brief van het Nederlands Normalisatie Instituut over deelname van de RDW in Normcommissies., 1995; 711; 1 omslag
      - Europese- Commissies en werkgroepen, project- en werkgroepen, 2.1.4.
        - Europese Commissies, 2.1.4.1.
          - Verslagen van EEG-commissies., 1980-1995; 712-717; 6 omslagen
            - Commissie 1980-1981, 712
            - Motorvoertuigen 1990-1992, 713
            - Vervoersvraagstukken 1991, 714
            - 2- en 3- wielige motorvoertuigen 1993, 715
            - Roadworthiness testing 1993, 716
            - Aanpassingscommissie 1993-1995, 717
          - Verslagen van CITA en ad hoc vergadering WP-29 met CITA over samenwerking., 1982,1990; 718; 1 omslag
          - Verslagen van het overleg European Experimental Vehicle Committee EEVC., 1984,1990; 719; 1 omslag
        - Werkgroepen, 2.1.4.2.
          - Verslagen van het overleg van de ECE werkgroepen., 1980-1985; 720-726; 7 omslagen
            - GRSA Autobussen 1980-1982, 720
            - GRB Geluidsbelasting 1980-1983, 721
            - GRPE Pollution and Energy 1980-1985, 722
            - GRDP Pollution 1980-1985, 723
            - GRRF Brakes and Running 1982-1985, 724
            - GRSG Pollution on General Safety Provisions 1982-1985, 725
            - GRCS Crashworthiness 1983-1985, 726
          - Verslagen van het overleg van de EEG werkgroepen., 1980-1995; 727-735; 9 omslagen
            - Motorvoertuigen en Remmen 1980-1984, 727
            - Economische Vraagstukken 1980-1995, 728
            - Comite aanpassingen aan de Techniek inzake motorvoertuigen 1981, 729
            - Geluid 1982, 730
            - ERGA-Noise 1982, 731
            - ERGA-Pollution 1982-1983, 732
            - Verkeersveiligheid 1991, 733
            - Transport 1992-1994, 734
            - OTA land-bosbouwtrekkers 1993, 735
        - Project- en werkgroepen, 2.1.4.3.
          - Rapport van de werkgroep Specificaties Typegoedkeuringen., 1981-1982; 736; 1 omslag
          - Stukken betreffende de werkzaamheden van de werkgroep Centralisatie Ontheffingsverlening., 1981-1984; 737; 1 omslag
          - Stukken betreffende het Type Goedkeuring Onderdelen project., 1982-1990; 738; 1 omslag
          - Stukken van het Typekeuring Voertuigen en Voertuig Onderdelen project., 1984-1985; 739; 1 pak
          - Verslagen van de werkgroep Kwaliteitszorg bij keuringen van de afdeling A., 1984-1986; 740-741; 2 omslagen
            - 1984-1985, 740
            - 1986, 741
          - Rapporten van de projectgroep Centralisatie Ontheffingsverlening voor Bijzondere Transporten., 1984-1989; 742; 1 omslag
            bevat ook rapport voorloper van deze projectgroep
          - Verslagen van de projectgroep Centralisatie Ontheffingsverlening voor Bijzondere Transporten., 1986-1987; 743; 1 omslag
          - Verslagen van de werkgroep Centralisatie Ontheffingsverlening Bijzondere Transporten., 1986-1989; 744-745; 2 omslagen
            - 1986-1987, 744
            - 1988-1989, 745
          - Rapport van de werkgroep Modificatie en Innovatie over beleid modificatie en innovatie aan motorvoertuigen op meer dan twee wielen., 1987; 746; 1 omslag
          - Verslagen van de projectgroep Modelkaart Op Mimer., 1987; 747; 1 omslag
          - Verslagen van de stuurgroep en werkgroep LPG (Liqiud Petroleum Gas)., 1987-1988; 748; 1 omslag
          - Vergaderstukken van de projectgroep Centralisatie Ontheffingsverlening art.123 van het Wegenverkeers Reglement., 1987-1989; 749; 1 omslag
          - Vergaderstukken van de projectgroep Model Op Mimer., 1987-1989; 750; 2 pakken
          - Rapport van de werkgroep Kwaliteitszorg van de Directie Technische Zaken., 1988; 751; 1 omslag
          - Verslagen van de stuurgroep Model Op Mimer., 1988-1989; 752; 1 omslag
          - Rapport van de werkgroep Informatieverstrekking door de Binnendienst., 1989; 753; 1 omslag
          - Verslagen van de projectgroep Binnendienst Informatie en Financieel Administratie Systeem., 1991; 754; 1 omslag
          - Verslagen van de werkgroep Gecontroleerde Afgifte en Inname Kentekenplaten GAIK., 1991-1993; 755-756; 2 omslagen
            zie ook inv.nr.694
            - 1991-1992, 755
            - 1993, 756
          - Vergaderstukken van de werkgroep Gecontroleerde Afgifte en Inname Kentekenplaten,GAIK., 1991-1994; 757-763; 7 pakken
            - 001-107, 1991, 757
            - 108-156, 1992, 758
            - 157-205, 1992, 759
            - 206-300, 1993, 760
            - 301-325, 1994, 761
            - 326-354, 1994, 762
            - 355-384, 1994, 763
          - Vergaderstukken van de projectgroepen van het project Europese Typegoedkeuring., 1991-1995; 764-767; 4 omslagen
            zie ook inv.nr.784-788
            - EG goedkeuringen 1991-1992, 764
            - Projectgroep 1992-1994, 765
            - Techniek 1993-1994, 766
            - Registratie 1995, 767
          - Vergaderstukken van de werkgroepen van het project Europese Typegoedkeuring., 1991-1995; 768-773; 4 omslagen 2 pakken
            zie ook inv.nr. 789-793
            - Conformity of production 1993, 768
            - Individuele Import 1993, 769
            - Database 1993, 770
            - Registratie 1993-1994, 771; 1 pak
            - Kentekenregister 1993-1994, 772; 1 pak
            - Versnelde Regeling 1994-1995, 773
          - Rapport van het projectteam Afmetingen Voertuigen en Combinaties., 1992; 774; 1 omslag
            zie ook inv.nr. 699
          - Verslagen van het overleg van de projectgroep Belasting Personen Auto's en Motorrijwielen., 1992-1994; 775-776; 2 omslagen
            - 1992-1993, 775
            - 1994, 776
          - Vergaderstukken van de projectgroep Belasting Personen Auto's en Motorrijwielen., 1992-1994; 777-783; 6 omslagen 1 pak
            incompleet
            - 001-029, 777
            - 030-099, 778
            - 106-178, 779
            - 212-298, 780
            - 318-340, 781
            - 436-499, 782
            - 506-599, 783; 1 pak
          - Verslagen van de projectgroepen van het project Europese Typegoedkeuring., 1993-1994; 784-788; 5 omslagen
            zie ook inv.nr. 764-767,1051
            - Projectgroep ET 1993, 784
            - Afstemmingsoverleg ET-T/ET-R 1993, 785
            - Coordinatiegroep ET 1993, 786
            - Techniek 1993-1994, 787
            - Registratie 1993-1994, 788
          - Verslagen van de werkgroepen van het project Europese Typegoedkeuring., 1994-1995; 789-793; 5 omslagen
            zie ook inv.nr. 768-773
            - Conformity of production 1993, 789
            - Registratie 1993, 790
            - Kentekenregister 1993-1994, 791
            - Individuele Regeling 1993-1994, 792
            - Versnelde Regeling 1994-1995, 793
          - Beschikking van 7 maart 1994 betreffende de instelling en opheffing van de werkgroep Rapido., 794; 1 stuk
      - Statistieken, 2.1.5.
        - Grafieken met gegevens van de bedrijfsresultaten van de afdeling Toelating Wegvoertuigen., 1987; 795; 1 stuk
        - Grafieken met productiecijfers van de afdeling Binnendienst., 1993; 796; 1 stuk
    - Keuringen, 2.2.
      - Keuringen algemeen, 2.2.1.
        - Register voor Typegoedkeuringen., (1950)1980-1996; ---
          Berust bij RDW [melding bij overbrenging 2006]. Zie afdeling VT op typegoedkeuringsnummer
          Voorheen bekend als inv.nr 797
        - Typegoedkeuringen van motorvoertuigen., 1980-1996; ---
          Voorheen bekend als inv.nr 798
        - Verslagen van het overleg inzake toelatingskeuringen., 1981-1993; 799-804; 6 omslagen
          deels overleg met Instituut voor Wegtransportmiddelen TNO
          - 1981-1982, 799
          - 1983-1984, 800
          - 1985-1986, 801
          - 1987-1988, 802
          - 1989-1991, 803
          - 1992-1993, 804
        - Rapport van de Kwaliteitsmovitatiedag op 28 maart 1984 van de RDW over het Keuringsproces., 805; 1 omslag
        - Stuk betreffende de stand van zaken en visie over te nemen maatregelen ten aanzien van 'schone' motorvoertuigen., 1986; 806; 1 omslag
        - Stukken betreffende de privatisering van LPG (Liquid Petroleum Gas)-keuringen., 1986; 807; 1 omslag
        - Stukken betreffende de handhaving van 'schone' motorvoertuigen door milieukeuringen., 1986-1988; 808; 1 omslag
        - Nota van 3 januari 1987 aan de Minister van Verkeer en Waterstaat over de internationale typekeuring., 809; 1 omslag
        - Brief van 20 januari 1988 van de Raad voor de Periodieke Veiligheidskeuringen Voertuigen aan de Minister van Verkeer en Waterstaat over het op nemen van de milieukeuring in de veiligheidskeuringen., 810; 1 omslag
        - Handboek betreffende de procedure voorlopige regeling LPG voor gekwalificeerde LPG inbouw., 1988-1989; 811; 1 omslag
        - Stuk van 8 november 1989 over de uitslag van de enquête Internationale Typegoedkeuringen., 812; 1 omslag
        - Rapport van Klynveld Bosboom en Hegener over "Verantwoording Keuringsgelden" bij de Binnen- en Buitendienst., 1989; 813; 1 omslag
        - Stukken betreffende de inslag van chasisnummers., 1990-1991; 814; 1 omslag
        - Stukken betreffende de LPG-erkenningsregeling., 1990-1992; 815; 1 omslag
        - Stukken betreffende de milieukeuringen., 1990-1995; 816; 1 omslag
        - Stukken over het project BIAS (Buitendienst Informatie Afspraken Systeem)., 1991-1992; 817; 1 omslag
        - Stukken betreffende partijkeuring motorfietsen., 1991-1993; 818; 1 omslag
        - Stukken betreffende de evaluatie van de LPG-erkenningsregeling., 1992; 819; 1 omslag
        - Rapport van Coopers & Lijbrand Van Dyker van Dien te Rotterdam over BIAS., 1992; 820; 1 omslag
        - Stukken betreffende vergoedingen van schadegevallen bij keuringen door de RDW., 1992; 821; 1 omslag
          voorbeelddossier
        - Stukken betreffende keuringsafspraken bij de RDW., 1993-1994; 822; 1 omslag
        - Stukken betreffende het keurmerk voor busbedrijven., 1993-1994; 823; 1 omslag
        - Stukken betreffende de inning van de verwijderingsbijdrage voor het op de markt brengen van nieuwe personenauto's., 1993-1995; 824; 1 omslag
        - Stukken betreffende de remmentestbanken voor de keuringsstations., 1993-1996; 825; 1 omslag
        - Stukken betreffende de keuring bij parallelle import van motorvoertuigen., 1994-1996; 826; 1 omslag
      - Commissie, project- en werkgroepen., 2.2.2.
        - Verslagen van de werkgroep Verdeling Werkzaamheden Keuringsplaatsen van de afdeling Buitendienst., 1980-1981; 827; 1 omslag
        - Verslagen van de Adviescommissie LPG., 1982-1985; 828-829; 2 omslagen
          - 1982-1983, 828
          - 1984-1985, 829
        - Vergaderstukken van de werkgroep Halfjaarlijkse Autobuskeuringen., 1983-1984; 830; 1 omslag
        - Rapporten van de werkgroep Periodieke Keuring Autobussen., 1984; 831; 1 omslag
        - Stukken betreffende de werkgroep Deelkeuringen over LPG deelkeuringen., 1984-1986; 832; 1 omslag
        - Rapport en verslagen van de projectgroep Onderzoek Procedure Planning in Dienstkringen., 1987; 833; 1 omslag
        - Rapporten van de projectgroep "Dienstkring Informatie Analyse" over keuringen en Onderzoeken., 1987-1988; 834; 1 omslag
        - Rapport van de werkgroep Modelkaart Op Mimer over het functioneel Ontwerp van het Type Goedkeuringssysteem Complete Voertuigen., 1989; 835; 1 omslag
        - Rapporten van de projectgroep BIAS (Buitendienst Informatie Afspraken Systeem)., 1990-1991; 836; 1 pak
        - Verslagen van de projectgroep BIAS (Buitendienst Informatie Afspraken Systeem)., 1990-1993; 837-838; 2 omslagen
          - 1990-1991, 837
          - 1992-1993, 838
        - Vergaderstukken en verslagen van het project Verwijderingsbijdrage voor voertuigen, 1994.; 839; 1 pak
    - Algemene Periodieke Keuring (APK), 2.3.
      - Regelgeving APK, 2.3.1.
        - Verslagen van het overleg over het APK sanctiebeleid., 1982; 840; 1 omslag
        - Besluiten van 28 december 1983 van de Staatssecretaris van Verkeer en Waterstaat betreffende de voorschriften en wijziging eisen van de erkenning periodieke keuring motorvoertuigen,aanhangwagens en opleggers APK-1., 841; 1 omslag
        - Rapport over de handhaving van de Periodieke Keuring van de interdepartementale werkgroep Handhaving Periodieke Keuring., 1983-1984; 842; 1 omslag
        - Stukken betreffende de uitvoering van de Wet Algemene Periodieke Keuring Fase 2., 1983-1985; 843; 1 omslag
        - Stukken betreffende de schorsing van de invoering van de Wet Periodieke Keuring Personenauto's vanwege deregulering van de APK., 1983-1986; 844; 1 omslag
        - Stukken betreffende het sanctiebeleid APK., 1985-1994; 845; 1 omslag
        - Stukken betreffende de politietransactiebevoegdheid voor ambtenaren van de RDW voor de opsporing van overtredingen van de APK-2., 1987-1988; 846; 1 omslag
        - Stukken betreffende de erkenningen van het APK-keurmeesterschap., 1989-1990; 847; 1 omslag
        - Stukken betreffende de regelingen voor de APK., 1990-1996; 848; 1 pak
        - Stukken betreffende het reglement voor het afnemen van het examen van keurmeester APK voor lichte en zware voertuigen., 1991-1995; 849; 1 omslag
        - Stukken betreffende het cusumsysteem Erkenningsregeling APK., 1995; 850; 1 omslag
        - Stukken betreffende de RDWetswijs Permanent voor de APK erkenninghouders., 1996; 851; 1 omslag
      - APK algemeen, 2.3.2.
        - Stukken betreffende uitvoeringswijze van de APK Fase 2., 1981-1985; 852; 1 omslag
        - Rapporten van het stafbureau Kwaliteitszorg met informatie uit steekproefsysteem APK., 1981-1985; 853; 1 omslag
        - Jaarverslagen van de Stichting Periodieke Veiligheidskeuringen., 1981-1986; 854; 1 omslag
        - Verslagen van de Raad voor de Periodieke Veiligheidskeuringen., 1981-1992; 855-858; 4 omslagen
          zie ook inv.nr.902 en inv.nr.188 deel 1
          - 1981-1982, 855
          - 1983, 856
          - 1990-1991, 857
          - 1992, 858
        - Vergaderstukken van de Raad voor de Periodieke Veiligheidskeuringen., 1981-1992; 859; 1 pak
        - Stukken betreffende de handhaving van de APK., 1981-1995; 860; 1 omslag
        - Stukken betreffende de concept-keuringseisen voor de APK., 1982; 861; 1 omslag
          zie ook inv.nr.897
        - Stukken betreffende het commentaar op het rapport toepasbaarheidsonderzoek APK-2., 1982; 862; 1 omslag
          zie ook inv.nr. 947
        - Rapporten van het stafbureau Kwaliteitszorg over koplamptesters voor gebruik bij de APK., 1983-1988; 863; 1 omslag
        - Stukken betreffende de opzet voor de Evaluatie van de Tweede Fase van de APK van motorvoertuigen voor aanhangwagens en opleggers., 1984; 864; 1 omslag
        - Rapport "Taakverdeling met betrekking tot Beheer Keuringstekens"van de werkgroep Keuren., 1984; 865; 1 omslag
        - Rapport "Onderzoek naar de relatie tussen APK en de Verkeersveiligheid" van de Stichting Wetenschappelijk Onderzoek Verkeersveiligheid., 1984; 866; 1 omslag